Inventaris van het archief van de Commissie voor de Wederopbouw van Noord-Frankrijk, 1919-1921
Nationaal Archief, Den Haag
Commissie Wederopbouw Noord-Frankrijk
Cie. Wederopbouw Noord-Frankrijk
1919-1921
F23200
0.25 meter; 9 inventarisnummers.
Normale geschreven, getypte en gedrukte teksten, geen bijzondere handschriften.
Nationaal Archief, Den Haag
Commissie voor de Wederopbouw van Noord-Frankrijk 1919-1921
Het archief bevat correspondentie en stukken betreffende het aan Frankrijk verleende krediet, uitgaven en betalingen in de periode 1919-1921
Archiefvorming
Geschiedenis van de archiefvormer
De Commissie voor Wederopbouw van Noord-Frankrijk was ingesteld als gevolg van de Wet van 4 november 1919, houdende machtiging tot het geven van rentedragende voorschotten aan Frankrijk.
De Commissie had de taak zorg te dragen en toezicht te houden op de aanvoer van goederen, die door Frankrijk waren besteld op het door Nederland verstrekte krediet, naar Frankrijk. Het secretariaat van de commissie was gevestigd in het kantoor van de Nederlandse Bank in Amsterdam. De secretaris, De Hoop Scheffer, was een functionaris van de Nederlandse Bank. Hij werd opgevolgd door Hocke. President van de commissie van Van Vollenhove. De commissie werd bij beschikking van de minister van Buitenlandse Zaken in 1921 opgeheven.
Geschiedenis van het archiefbeheer
Het archief werd aangetroffen tussen de archieven van de Crisis-instellingen in verband met de Eerste Wereldoorlog.
De verwerving van het archief
De rechtstitel is (nog) onbekend
Inhoud en structuur van het archief
2.08
Ordening van het archief
In het archief bevinden zich een serie correspondentie, zaaksgewijs geordend en vervolgens alfabetisch geordend op naam van de correspondent en een aantal op onderwerp geordende stukken. De alfabetisering op naam van de correspondenten is weinig consequent. De stukken zijn zaaksgewijs geordend. Stukken betreffende een zaak worden gekenmerkt met een nummer. De stukken zijn vervolgens geordend op naam van de correspondent, of op naam van degene die het belangrijkste onderwerp of participant in een zaak is. Er is zowel gealfabetiseerd op naam van een instelling, als op naam van de verantwoordelijke functionaris binnen een instelling. Daarnaast is er op de diverse bestanddelen van namen van instellingen gealfabetiseerd.
Aanwijzingen voor de gebruiker
Openbaarheidsbeperkingen
Volledig openbaar.
Materiële beperkingen
Aanvraaginstructie
Openbare archiefstukken kunnen online worden aangevraagd en gereserveerd. U kunt dit ook via de terminals in de studiezaal van het Nationaal Archief doen. Om te kunnen reserveren dient u de volgende stappen te volgen:
U maakt een profiel aan op www.gahetna.nl, en logt vervolgens in
Via de archiefinventaris (alleen de beschrijvingen met rode nummers) selecteert u het gewenste archiefstuk door op de knop 'Reserveren' te klikken
In het volgende scherm geeft u aan op welke dag u het archiefstuk wilt inzien
Indien u zich bevindt in de studiezaal en een tafelnummer heeft ontvangen kunt u dit nummer vermelden. Als u geen tafelnummer heeft kunt u tafelnummer 777 laten staan
Vervolgens bevestigt u uw reservering door deze te versturen.
Verwant materiaal
Beschikbaarheid van kopieën
Beschrijving van de series en archiefbestanddelen
- Ingekomen en minuten van uitgaande brieven., 1919-1920; 1-4; 3 pakken en 1 omslag
  - 1919, feb - jun., 1
  - 1919, jun - dec., 2
  - 1919 dec - 1920 aug., 3
  - 1920 aug - okt., 4
- Rapport van de door de Minister van Buitenlandse Zaken uitgezonden missie betreffende de hulpverlening door Nederland bij de wederopbouw van Noord -Frankrijk., 1919; 5; 1 omslag
- Stukken betreffende het aan Frankrijk verleende krediet, voorwaarden, aflossing en uitvoering., 1919-1920; 6; 1 omslag
- Stukken betreffende de bewijsstukken waarop uitbetaling van het krediet kan plaatsvinden., 1919-1920; 7; 1 omslag
- Rekening van de uitgaven gedaan op het krediet opgesteld door de Franse autoriteiten., 1919; 8; 1 omslag
- Lijsten van de betalingen op het krediet opgesteld door de Banque de Paris et des Pays-Bas te Amsterdam., 1920-1921; 9; 1 omslag